
---
title: "Data Science"
author: "Merlin Gérard, Estelle Strade, Hugo Phipps"
date: "11/8/2020"
output: 
  html_document: default
  pdf_document: default
---

```{r setup, include=FALSE}
rm(list=ls())
knitr::opts_chunk$set(echo = TRUE, message=FALSE )

# Load your packages here
library(data.table)
library(ggplot2)
library(PerformanceAnalytics)
library(gridExtra)
library(gstat)
theme_set(theme_classic())
library(car)
library(latticeExtra)
library(AID) 
library(krige)
```

### Introduction

```{r}
#Retirer le '#' devant le fread correspondant à ton chemin en local

#data3 <- fread("/Users/merlingerard/Desktop/projet_stat/Projet-STAT/groupe3.csv")
data3 <- fread("C:/Users/hugop/Desktop/projet_stat/Projet-STAT/groupe3.csv")
#data3 <- fread("/Users/estellestrade/Desktop/projet_stat/Projet-STAT/groupe3.csv")

head(data3)
summary(data3)
```

### Récap nom de variable

* data3 = base de données brute de base

* Cdbx, Pbbx, Crbx = Transformation boxcox des différentes distribution de concentration de métaux pour en faire une distribution normale (pas forrcément nécessaire pour le chrome) --> ajouté dans nouvelle colonne à data3

* data3.XX = retire toutes lignes comprenant un NA pour le métal XX

* data3.NAclean = base de données data3 sans aucun NA

* clean.XX = base de données data3 sans NA ni valeurs aberrantes pour le métal XX (boxcox)

* clean.data3 = base de données data3 sans NA ni valeurs abberrantes pour tous les métaux (boxcox)


### Graphes 

#### Cadmium

```{r}
#Cadmium
map_Cd <- ggplot(data3) + geom_point(aes(x=X, y=Y, color=Cd), size=1) + 
                 xlab("Longitude") + ylab("Lattitude") + 
                 ggtitle("Cadmium measures map") +
                 theme(plot.title=element_text(hjust=0.5)) + # center title
                 scale_color_gradient(name="Cadmium [mg/kg]", low='yellow', high='darkblue')
map_Cd
```

#### Plomb

```{r}
#Plomb
map_Pb <- ggplot(data3) + geom_point(aes(x=X, y=Y, color=Pb), size=1) + 
                 xlab("Longitude") + ylab("Lattitude") + 
                 ggtitle("Lead measures map") +
                 theme(plot.title=element_text(hjust=0.5)) + # center title
                 scale_color_gradient(name="Lead [mg/kg]", low='lightblue', high='darkblue')
map_Pb
```

#### Chrome

```{r}
#Chrome
map_Cr <- ggplot(data3) + geom_point(aes(x=X, y=Y, color=Cr), size=1) + 
                 xlab("Longitude") + ylab("Lattitude") + 
                 ggtitle("Chrome measures map") +
                 theme(plot.title=element_text(hjust=0.5)) + # center title
                 scale_color_gradient(name="Chrome [mg/kg]", low='yellow', high='darkgreen')
map_Cr
```


### Outliers removal

```{r}
#Transformation boxcox Cadmium

Cdbx <- boxcoxnc(na.omit(data3$Cd), verbose = FALSE) # Find best alpha 
data3[!is.na(Cd),Cdbx := Cdbx$tf.data] # Create column with transformed data
alpha.Cd <- Cdbx$lambda.hat

#Transformation boxcox Plomb

Pbbx <- boxcoxnc(na.omit(data3$Pb), verbose = FALSE) # Find best alpha 
data3[!is.na(Pb),Pbbx := Pbbx$tf.data] # Create column with transformed data
alpha.Pb <- Pbbx$lambda.hat

#Transformation boxcox Chrome --> #On en fait pas car distribution déjà normal

Crbx <- boxcoxnc(na.omit(data3$Cr), verbose = FALSE) # Find best alpha 
data3[!is.na(Cr),Crbx := Crbx$tf.data] # Create column with transformed data
alpha.Cr <- Crbx$lambda.hat

#je retire les NA pour les différentes concentrations de métaux

data3.Cd <- data3[rowSums(is.na(data3[,5]),) == 0, ] #retire tous les NA du cadmium (version boxcox ou non)
data3.Pb <- data3[rowSums(is.na(data3[,6]),) == 0, ] #retire tous les NA du plomb (version boxcox ou non)
data3.Cr <- data3[rowSums(is.na(data3[,7]),) == 0, ] #retire tous les NA du chrome (version boxcox ou non)

data3.NAclean <- data3[rowSums(is.na(data3),) == 0, ] #retire toutes les lignes avec au moins 1 NA


#Pour le chrome
sd.Cr <- sd(data3.Cr$Crbx)
mean.Cr <- mean(data3.Cr$Crbx)

#Pour le cadmium
sd.Cd <- sd(data3.Cd$Cdbx)
mean.Cd <- mean(data3.Cd$Cdbx)

#Pour le plomb
sd.Pb <- sd(data3.Pb$Pbbx)
mean.Pb <- mean(data3.Pb$Pbbx)

#Maintenant je vais retirer les outliers (= valeurs aberrantes) du jeu de données en ne conservant que les données avec une valeur situé entre + et - 3 fois l'écart-type (= standard deviation) de la moyenne (= mean) pour CHAQUE concentration indépendamment, pour ne perdre aucune info sur les cartes individuelles des métaux

clean.Cd <- data3.Cd[data3.Cd$Cdbx %between% c(mean.Cd-3*sd.Cd,mean.Cd+3*sd.Cd),]

clean.Pb <- data3.Pb[data3.Pb$Pbbx %between% c(mean.Pb-3*sd.Pb,mean.Pb+3*sd.Pb),]

clean.Cr <- data3.Cr[data3.Cr$Crbx %between% c(mean.Cr-3*sd.Cr,mean.Cr+3*sd.Cr),]

#la je retire au fur et à mesure les valeurs aberrantes des différents métaux pour obtenir un data3 final qui est clean, sans NA ni valeurs aberrantes pour l'ensemble des métaux

#sert à comparer les concentrations là où il existe les 3 valeurs (et aucune aberrantes)

clean.data3 <- data3.NAclean[data3.NAclean$Crbx %between% c(mean.Cr-3*sd.Cr,mean.Cr+3*sd.Cr),] #commence avec data3.NAclean pour retirer toutes les lignes avec au moins 1 NA (puisuq'on veut comparer toutes les concentrations entre elles: pas d'intérêt de garder les points avec une ou deux concentrations manquantes)
clean.data3 <- clean.data3[clean.data3$Pbbx %between% c(mean.Pb-3*sd.Pb,mean.Pb+3*sd.Pb),]
clean.data3 <- clean.data3[clean.data3$Cdbx %between% c(mean.Cd-3*sd.Cd,mean.Cd+3*sd.Cd),] #data3 sans NA ni valeurs aberrantes final.


```

### Graphes sans outliers

#### Cadmium sans outliers

```{r}
#Cadmium
map_Cd <- ggplot(data3.Cd) + geom_point(aes(x=X, y=Y, color=Cd), size=1) + 
                 xlab("Longitude") + ylab("Lattitude") + 
                 ggtitle("Cadmium measures map (no NA)") +
                 theme(plot.title=element_text(hjust=0.5)) + # center title
                 scale_color_gradient(name="Cadmium [mg/kg]", low='yellow', high='darkblue')
map_Cd
```

#### Plomb sans outliers

```{r}
#Plomb
map_Pb <- ggplot(data3.Pb) + geom_point(aes(x=X, y=Y, color=Pb), size=1) + 
                 xlab("Longitude") + ylab("Lattitude") + 
                 ggtitle("Lead measures map (no NA)") +
                 theme(plot.title=element_text(hjust=0.5)) + # center title
                 scale_color_gradient(name="Lead [mg/kg]", low='lightblue', high='darkblue')
map_Pb
```

#### Chrome sans outliers

```{r}
#Chrome
map_Cr <- ggplot(data3.Cr) + geom_point(aes(x=X, y=Y, color=Cr), size=1) + 
                 xlab("Longitude") + ylab("Lattitude") + 
                 ggtitle("Chrome measures map (no NA)") +
                 theme(plot.title=element_text(hjust=0.5)) + # center title
                 scale_color_gradient(name="Chrome [mg/kg]", low='yellow', high='darkgreen')
map_Cr
```


### Distribution des variables

#### Distribution du Cadmium
```{r}
#Cadmium
ggplot(clean.Cd, aes(x = Cdbx)) +
  geom_histogram(aes(y = ..density..,  # display density function (and not count)
                     fill = "Density histogram" ),
                 bins = 15, # number of bins
                 color = "white") + 
  geom_density(col = "lightsteelblue3", 
               aes(fill = "Fitted pdf"), 
               alpha = 0.2) +  
  xlab("Cd content [mg/kg]") + 
  ylab("f(x)") + 
  ggtitle("Density histogram of the Cadmium content") +
  stat_function(fun=dnorm, # display a normal distribution
                args=list(mean = mean(clean.Cd$Cdbx), sd = sd(clean.Cd$Cdbx)), 
                aes(color="Normal pdf"),
                size= 1) + # width of the line
  scale_fill_manual("", values = c("Density histogram"="lightsteelblue2",
                                    "Fitted pdf"=alpha("lightsteelblue3",.2))) +
  scale_color_manual("", values="red")

ggplot(clean.Cd, aes(x = Cdbx)) + 
  stat_ecdf(geom = "step", aes(color = "Estimated cdf")) +  # Estimated Cumulative Density Function
  xlab("Cd content [mg/kg]") + 
  ylab("F(x)") + 
  ggtitle("Estimated vs normal cdf of the Cadmium content") +
  stat_function(fun = pnorm, # display a normal cumulative distribution
                args = list(mean = mean(clean.Cd$Cdbx), sd = sd(clean.Cd$Cdbx)), 
                aes(color = 'Normal cdf'),
                size= 1) +
  scale_color_manual("", values = c("Estimated cdf" = "black",
                                    "Normal cdf" = "red")) 

#Pour voir si ça suit la normal
qqPlot(clean.Cd$Cdbx)
```

#### Distribution du Plomb
```{r}
#Plomb
ggplot(clean.Pb, aes(x = Pbbx)) + 
  geom_histogram(aes(y = ..density..,  # display density function (and not count)
                     fill = "Density histogram" ),
                 bins = 15, # number of bins
                 color = "white") + 
  geom_density(col = "lightsteelblue3", 
               aes(fill = "Fitted pdf"), 
               alpha = 0.2) +  
  xlab("Pb content [mg/kg]") + 
  ylab("f(x)") + 
  ggtitle("Density histogram of the Lead content") +
  stat_function(fun=dnorm, # display a normal distribution
                args=list(mean = mean(clean.Pb$Pbbx), sd = sd(clean.Pb$Pbbx)), 
                aes(color="Normal pdf"),
                size= 1) + # width of the line
  scale_fill_manual("", values = c("Density histogram"="lightsteelblue2",
                                    "Fitted pdf"=alpha("lightsteelblue3",.2))) +
  scale_color_manual("", values="red")

ggplot(clean.Pb, aes(x = Pbbx)) + 
  stat_ecdf(geom = "step", aes(color = "Estimated cdf")) +  # Estimated Cumulative Density Function
  xlab("Pb content [mg/kg]") + 
  ylab("F(x)") + 
  ggtitle("Estimated vs normal cdf of the Lead content") +
  stat_function(fun = pnorm, # display a normal cumulative distribution
                args = list(mean = mean(clean.Pb$Pbbx), sd = sd(clean.Pb$Pbbx)), 
                aes(color = 'Normal cdf'),
                size= 1) +
  scale_color_manual("", values = c("Estimated cdf" = "black",
                                    "Normal cdf" = "red")) 
#Pour voir si ça suit le normal
qqPlot(clean.Pb$Pbbx)
```

#### Distribution du Chrome
```{r}
#Chrome 
ggplot(clean.Cr, aes(x = Crbx)) +
  geom_histogram(aes(y = ..density..,  # display density function (and not count)
                     fill = "Density histogram" ),
                 bins = 15, # number of bins
                 color = "white") + 
  geom_density(col = "lightsteelblue3", 
               aes(fill = "Fitted pdf"), 
               alpha = 0.2) +  
  xlab("Cr content [mg/kg]") + 
  ylab("f(x)") + 
  ggtitle("Density histogram of the Chrome content") +
  stat_function(fun=dnorm, # display a normal distribution
                args=list(mean = mean(clean.Cr$Crbx), sd = sd(clean.Cr$Crbx)), 
                aes(color="Normal pdf"),
                size= 1) + # width of the line
  scale_fill_manual("", values = c("Density histogram"="lightsteelblue2",
                                    "Fitted pdf"=alpha("lightsteelblue3",.2))) +
  scale_color_manual("", values="red")

ggplot(clean.Cr, aes(x = Crbx)) + 
  stat_ecdf(geom = "step", aes(color = "Estimated cdf")) +  # Estimated Cumulative Density Function
  xlab("Cr content [mg/kg]") + 
  ylab("F(x)") + 
  ggtitle("Estimated vs normal cdf of the Chrome content") +
  stat_function(fun = pnorm, # display a normal cumulative distribution
                args = list(mean = mean(clean.Cr$Crbx), sd = sd(clean.Cr$Crbx)), 
                aes(color = 'Normal cdf'),
                size= 1) +
  scale_color_manual("", values = c("Estimated cdf" = "black",
                                    "Normal cdf" = "red")) 

#Pour voir si ça suit le normal
qqPlot(clean.Cr$Crbx)
```


### Corrélations

```{r}
#scatterplots (avec valeurs transformé boxcox)
h1 <- ggplot(clean.data3) + geom_histogram(aes(x=Cdbx), bins=10, color='white')
h2 <- ggplot(clean.data3) + geom_histogram(aes(x=Pbbx), bins=10, color='white')
h3 <- ggplot(clean.data3) + geom_histogram(aes(x=Crbx), bins=10, color='white')
p1 <- ggplot(clean.data3) + geom_point(aes(x=Cdbx, y=Pbbx))
p2 <- ggplot(clean.data3) + geom_point(aes(x=Cdbx, y=Crbx))
p3 <- ggplot(clean.data3) + geom_point(aes(x=Pbbx, y=Crbx))
gNA <- ggplot(clean.data3) + theme_void() # This is just an empty plot.

grid.arrange(h1,p1,p2,gNA, h2,p3,gNA,gNA,h3,
             ncol=3, top="Scatterplots")

#Correlation chart
chart.Correlation(clean.data3[,.(Cdbx,Pbbx,Crbx)])
```

### Semi-variogram

#### Semi-variogram pour Cd
```{r Cd variogram values}
#Code
Cd.gstat <- gstat(formula = Cdbx~1, data = clean.Cd, locations = ~X+Y)
Cd.vario <- variogram(Cd.gstat, cutoff =8000 , width = 798)
vg.model <- vgm(psill = 2, model ='Exp' , range= 600)
fit.vg.model <- fit.variogram(Cd.vario, model=vg.model)
plot(Cd.vario, model=fit.vg.model, main="Variogram of Cd", pch=16, col="black")
#Variance 
trellis.focus("panel",1,1)
llines(x=c(195900, 290500.0), y=c(99500, 163250.0), col="red", lwd=1, lty=2)
trellis.unfocus()
```

#### Semi-variogram pour Pb
```{r Pb variogram values}
#Code
Pb.gstat <- gstat(formula = Pbbx~1, data = clean.Pb, locations = ~X+Y)
Pb.vario <- variogram(Pb.gstat, cutoff =3000 , width = 798)
vg.model <- vgm(psill = 2, model ='Exp' , range= 600)
fit.vg.model <- fit.variogram(Pb.vario, model=vg.model)
plot(Pb.vario, model=fit.vg.model, main="Variogram of Pb", pch=16, col="black")
#Variance 
trellis.focus("panel",1,1)
llines(x=c(195331, 279509.0), y=c(93704, 163250.0), col="red", lwd=1, lty=2)
trellis.unfocus()
```

#### Semi-variogram pour Cr
```{r Cr variogram values}
#Code
Cr.gstat <- gstat(formula = Crbx~1, data = clean.Cr, locations = ~X+Y)
Cr.vario <- variogram(Cr.gstat, cutoff =10000 , width = 1000)
vg.model <- vgm(psill = 100, model ='Exp' , range= 1200)
fit.vg.model <- fit.variogram(Cr.vario, model=vg.model)
plot(Cr.vario, model=fit.vg.model, main="Variogram of Cr", pch=16, col="black")
#Variance 
trellis.focus("panel",1,1)
llines(x=c(195331, 291500.0), y=c(93704, 163250.0), col="red", lwd=1, lty=2)
trellis.unfocus()
```


### Grilles de prédiction

```{r Grille de prédiction générale}

gridsize = 1000
X <- seq(floor(min(data3$X)), # longitude min (+ xxx pour ajouter une marje ?)
         ceiling(max(data3$X)), # longitude max
         by=gridsize)
Y <- seq(floor(min(data3$Y)), # latitude min
         ceiling(max(data3$Y)), # latitude max
         by=gridsize)
data3.grid <- as.data.table(expand.grid(X=X, Y=Y)) 


```

#### Grille prédiction Cadmium
```{r Grille de prédiction Cadmium}

ggplot() + geom_point(data=data3.grid, aes(x=X,y=Y, fill="Grid points"), color="grey80", size=3, shape=3) + geom_point(data=clean.Cd, aes(x=X, y=Y, color=Cd), size=1) + labs(fill="", color="Cd [mg/m³]") + xlab("Longitude") + ylab("Latitude") + ggtitle("Cadmium concentration and prediction grid")


```

#### Grille prédiction Plomb
```{r Grille de prédiction}

ggplot() + geom_point(data=data3.grid, aes(x=X,y=Y, fill="Grid points"), color="grey80", size=3, shape=3) + geom_point(data=clean.Pb, aes(x=X, y=Y, color=Pb), size=1) + labs(fill="", color="Pb [mg/m³]") + xlab("Longitude") + ylab("Latitude") + ggtitle("Lead concentration and prediction grid")


```

#### Grille prédiction Chrome
```{r Grille de prédiction}

ggplot() + geom_point(data=data3.grid, aes(x=X,y=Y, fill="Grid points"), color="grey80", size=3, shape=3) + geom_point(data=clean.Cr, aes(x=X, y=Y, color=Cr), size=1) + labs(fill="", color="Cr [mg/m³]") + xlab("Longitude") + ylab("Latitude") + ggtitle("Cadmium concentration and prediction grid")


```


### Prédiction des variables: Distance inverse (idw)

#### idw du Cadmium
```{r Prédiction des variables: Distance inverse OU 'inverse distance weigthed (idw) interpolation du CADMIUM}

Cd.idw <- idw(formula = Cdbx~1, data = clean.Cd, locations = ~X+Y, newdata = data3.grid, idp = 3, nmax=20)

setnames(Cd.idw, "var1.pred", "Cd.pred")

# On crée la prédiction
plot.predictions <- function(clean.Cd, plot.title){
  ggplot() + 
  geom_tile(data=data, 
            aes(x = X, y = Y, fill = Cd.pred)) +
  geom_point(data=clean.Cd, 
             aes(x=X, y=Y, color="Measurement points"),
             shape=18,
             size=3) +
  scale_color_manual("", values="white") +
  labs(fill="Cd predictions [mg/m³]") +
  theme(legend.key = element_rect(fill = "#34668c", 
                                  color = NA)) +
  xlab("Longitude") +
  ylab("Latitude") +
  ggtitle(plot.title)
}

ggplot() + geom_tile(data=Cd.idw, aes(x = X, y = Y, fill = Cd.pred)) + geom_point(data=clean.Cd, aes(x=X, y=Y, color="Measurement points"), shape=18, size=1) + scale_color_manual("", values="white") + labs(fill="Cdbx predictions [mg/m³]") + theme(legend.key = element_rect(fill = "#34668c", color = NA)) + xlab("Longitude") + ylab("Latitude") + ggtitle("Prediction of the boxcox transformation of cadmium concentration")


# transformation boxcox inverse:
Cd.idw <- as.data.table(Cd.idw)
is.data.table(Cd.idw)
Cd.idw[,Cd.pred := (exp(log(alpha.Cd * Cd.pred + 1) / alpha.Cd))]

# on replot avec les bonnes concentrations

ggplot() + geom_tile(data=Cd.idw, aes(x = X, y = Y, fill = Cd.pred)) + geom_point(data=clean.Cd, aes(x=X, y=Y, color="Measurement points"), shape=18, size=1) + scale_color_manual("", values="white") + labs(fill="Cd predictions [mg/m³]") + theme(legend.key = element_rect(fill = "#34668c", color = NA)) + xlab("Longitude") + ylab("Latitude") + ggtitle("Prediction of cadmium concentration")
```

#### idw du Plomb
```{r Prédiction des variables: Distance inverse OU 'inverse distance weigthed (idw) interpolation du PLOMB}

Pb.idw <- idw(formula = Pbbx~1, data = clean.Pb, locations = ~X+Y, newdata = data3.grid, idp = 3, nmax=20)

setnames(Pb.idw, "var1.pred", "Pb.pred")

# On crée la prédiction
plot.predictions <- function(clean.Pb, plot.title){
  ggplot() + 
  geom_tile(data=data, 
            aes(x = X, y = Y, fill = Pb.pred)) +
  geom_point(data=clean.Pb, 
             aes(x=X, y=Y, color="Measurement points"),
             shape=18,
             size=3) +
  scale_color_manual("", values="white") +
  labs(fill="Pb predictions [mg/m³]") +
  theme(legend.key = element_rect(fill = "#34668c", 
                                  color = NA)) +
  xlab("Longitude") +
  ylab("Latitude") +
  ggtitle(plot.title)
}

ggplot() + geom_tile(data=Pb.idw, aes(x = X, y = Y, fill = Pb.pred)) + geom_point(data=clean.Pb, aes(x=X, y=Y, color="Measurement points"), shape=18, size=1) + scale_color_manual("", values="white") + labs(fill="Pbbx predictions [mg/m³]") + theme(legend.key = element_rect(fill = "#34668c", color = NA)) + xlab("Longitude") + ylab("Latitude") + ggtitle("Prediction of the boxcox transformation of lead concentration")


# transformation boxcox inverse:
Pb.idw <- as.data.table(Pb.idw)
is.data.table(Pb.idw)
Pb.idw[,Pb.pred := (exp(log(alpha.Pb * Pb.pred + 1) / alpha.Pb))]

# on replot avec les bonnes concentrations

ggplot() + geom_tile(data=Pb.idw, aes(x = X, y = Y, fill = Pb.pred)) + geom_point(data=clean.Pb, aes(x=X, y=Y, color="Measurement points"), shape=18, size=1) + scale_color_manual("", values="white") + labs(fill="Pb predictions [mg/m³]") + theme(legend.key = element_rect(fill = "#34668c", color = NA)) + xlab("Longitude") + ylab("Latitude") + ggtitle("Prediction of lead concentration")
```

#### idw du Chrome
```{r Prédiction des variables: Distance inverse OU 'inverse distance weigthed (idw) interpolation du CHROME}

Cr.idw <- idw(formula = Crbx~1, data = clean.Cr, locations = ~X+Y, newdata = data3.grid, idp = 3, nmax=20)

setnames(Cr.idw, "var1.pred", "Cr.pred")

# On crée la prédiction
plot.predictions <- function(clean.Cr, plot.title){
  ggplot() + 
  geom_tile(data=data, 
            aes(x = X, y = Y, fill = Cr.pred)) +
  geom_point(data=clean.Cr, 
             aes(x=X, y=Y, color="Measurement points"),
             shape=18,
             size=3) +
  scale_color_manual("", values="white") +
  labs(fill="Cr predictions [mg/m³]") +
  theme(legend.key = element_rect(fill = "#34668c", 
                                  color = NA)) +
  xlab("Longitude") +
  ylab("Latitude") +
  ggtitle(plot.title)
}

ggplot() + geom_tile(data=Cr.idw, aes(x = X, y = Y, fill = Cr.pred)) + geom_point(data=clean.Cr, aes(x=X, y=Y, color="Measurement points"), shape=18, size=1) + scale_color_manual("", values="white") + labs(fill="Crbx predictions [mg/m³]") + theme(legend.key = element_rect(fill = "#34668c", color = NA)) + xlab("Longitude") + ylab("Latitude") + ggtitle("Prediction of the boxcox transformation chrome concentration")


# transformation boxcox inverse:
Cr.idw <- as.data.table(Cr.idw)
is.data.table(Cr.idw)
Cr.idw[,Cr.pred := (exp(log(alpha.Cr * Cr.pred + 1) / alpha.Cr))]

# on replot avec les bonnes concentrations

ggplot() + geom_tile(data=Cr.idw, aes(x = X, y = Y, fill = Cr.pred)) + geom_point(data=clean.Cr, aes(x=X, y=Y, color="Measurement points"), shape=18, size=1) + scale_color_manual("", values="white") + labs(fill="Cr predictions [mg/m³]") + theme(legend.key = element_rect(fill = "#34668c", color = NA)) + xlab("Longitude") + ylab("Latitude") + ggtitle("Prediction of chrome concentration")
```

### Moyenne valeurs aux mêmes coordonnées
```{r}
#faire la moyenne des valeurs là il y a plusieurs valeurs au même point

#Cadmium
meanCd_IC <- clean.Cd[,list(moyCdbx=mean(Cdbx), 
                         lower=quantile(Cdbx, 0.05),
                         upper=quantile(Cdbx, 0.95)),
                   by="X,Y"]

#Plomb
meanPb_IC <- clean.Pb[,list(moyPbbx=mean(Pbbx), 
                         lower=quantile(Pbbx, 0.05),
                         upper=quantile(Pbbx, 0.95)),
                   by="X,Y"]

#Chrome
meanCr_IC <- clean.Cr[,list(moyCrbx=mean(Crbx), 
                         lower=quantile(Crbx, 0.05),
                         upper=quantile(Crbx, 0.95)),
                   by="X,Y"]

```



### Krigeage

#### Krigeage du cadmium
```{r krigeage Cadmium}

# Kriging Cadmium boxcox
Cd.krig <- krige(formula = moyCdbx~1, data = meanCd_IC, locations = ~X+Y, newdata = data3.grid)
setnames(Cd.krig, c("var1.pred", "var1.var"), c("Cd.pred", "Cd.varpred"))

ggplot() + 
  geom_tile(data=Cd.krig, 
            aes(x = X, y = Y, fill = Cd.pred)) +
  geom_point(data=meanCd_IC, 
             aes(x=X, y=Y, color="Measurement points"),
             shape=18,
             size=1) +
  scale_color_manual("", values="white") +
  labs(fill="Cdbx concentration prediction [(mg/m³)²]") +
  theme(legend.key = element_rect(fill = "#34668c", 
                                  color = NA)) +
  xlab("Longitude") +
  ylab("Latitude") +
  ggtitle("Cadmium (boxcox) concentration prediction - Krigeage prediction")


# transformation boxcox inverse:
Cd.krig <- as.data.table(Cd.krig)
is.data.table(Cd.krig)
Cd.krig[,Cd.pred := (exp(log(alpha.Cd * Cd.pred + 1) / alpha.Cd))]


# Kriging plot Cadmium
ggplot() + 
  geom_tile(data=Cd.krig, 
            aes(x = X, y = Y, fill = Cd.pred)) +
  geom_point(data=meanCd_IC, 
             aes(x=X, y=Y, color="Measurement points"),
             shape=18,
             size=1) +
  scale_color_manual("", values="white") +
  labs(fill="Cdbx concentration prediction [(mg/m³)²]") +
  theme(legend.key = element_rect(fill = "#34668c", 
                                  color = NA)) +
  xlab("Longitude") +
  ylab("Latitude") +
  ggtitle("Cadmium concentration prediction - Krigeage prediction")

```

#### Krigeage du plomb
```{r krigeage Plomb}

# Kriging plot Plomb boxcox
Pb.krig <- krige(formula = moyPbbx~1, data = meanPb_IC, locations = ~X+Y, newdata = data3.grid)
setnames(Pb.krig, c("var1.pred", "var1.var"), c("Pb.pred", "Pb.varpred"))

ggplot() + 
  geom_tile(data=Pb.krig, 
            aes(x = X, y = Y, fill = Pb.pred)) +
  geom_point(data=meanPb_IC, 
             aes(x=X, y=Y, color="Measurement points"),
             shape=18,
             size=1) +
  scale_color_manual("", values="white") +
  labs(fill="Pbbx concentration prediction [(mg/m³)²]") +
  theme(legend.key = element_rect(fill = "#34668c", 
                                  color = NA)) +
  xlab("Longitude") +
  ylab("Latitude") +
  ggtitle("Lead (boxcox) concentration prediction - Krigeage prediction")


# transformation boxcox inverse:
Pb.krig <- as.data.table(Pb.krig)
is.data.table(Pb.krig)
Pb.krig[,Pb.pred := (exp(log(alpha.Pb * Pb.pred + 1) / alpha.Pb))]


# Kriging plot Plomb
ggplot() + 
  geom_tile(data=Pb.krig, 
            aes(x = X, y = Y, fill = Pb.pred)) +
  geom_point(data=meanPb_IC, 
             aes(x=X, y=Y, color="Measurement points"),
             shape=18,
             size=1) +
  scale_color_manual("", values="white") +
  labs(fill="Pb concentration prediction [(mg/m³)²]") +
  theme(legend.key = element_rect(fill = "#34668c", 
                                  color = NA)) +
  xlab("Longitude") +
  ylab("Latitude") +
  ggtitle("Lead concentration prediction - Krigeage prediction")

```

#### Krigeage du Chrome
```{r krigeage Chrome}

# Kriging plot Chrome boxcox
Cr.krig <- krige(formula = moyCrbx~1, data = meanCr_IC, locations = ~X+Y, newdata = data3.grid)
setnames(Cr.krig, c("var1.pred", "var1.var"), c("Cr.pred", "Cr.varpred"))

ggplot() + 
  geom_tile(data=Cr.krig, 
            aes(x = X, y = Y, fill = Cr.pred)) +
  geom_point(data=meanCr_IC, 
             aes(x=X, y=Y, color="Measurement points"),
             shape=18,
             size=1) +
  scale_color_manual("", values="white") +
  labs(fill="Crbx concentration prediction [(mg/m³)²]") +
  theme(legend.key = element_rect(fill = "#34668c", 
                                  color = NA)) +
  xlab("Longitude") +
  ylab("Latitude") +
  ggtitle("Chrome (boxcox) concentration prediction - Krigeage prediction")


# transformation boxcox inverse:
Cr.krig <- as.data.table(Cr.krig)
is.data.table(Pb.krig)
Cr.krig[,Cr.pred := (exp(log(alpha.Cr * Cr.pred + 1) / alpha.Cr))]


# Kriging plot Chrome
ggplot() + 
  geom_tile(data=Cr.krig, 
            aes(x = X, y = Y, fill = Cr.pred)) +
  geom_point(data=meanCr_IC, 
             aes(x=X, y=Y, color="Measurement points"),
             shape=18,
             size=1) +
  scale_color_manual("", values="white") +
  labs(fill="Cr concentration prediction [(mg/m³)²]") +
  theme(legend.key = element_rect(fill = "#34668c", 
                                  color = NA)) +
  xlab("Longitude") +
  ylab("Latitude") +
  ggtitle("Chrome concentration prediction - Krigeage prediction")

```


### Co-krigeage

#### Co-krigeage Cd feat Pb


```{r cross vario}

g <- gstat(id="moyCd", formula=moyCdbx~1, data=na.omit(meanCd_IC), locations=~X+Y)

v.cross <- variogram(g, cutoff=10000, width=50)

#Before adding the Pb data to our gstat object, we will compute the optimized semi-variogram of Cadmium
Cd.vario <- variogram(g, cutoff=6000, width=300)
Cd.vg.fit <- fit.variogram(Cd.vario, model=vgm(900,'Sph',8,400))
plot(Cd.vario,Cd.vg.fit)

# Then we add the Pb data to the gstat object
g <- gstat(g, id="moyPb", formula=moyPbbx~1, data=na.omit(meanPb_IC), locations=~X+Y)
v.cross <- variogram(g, cutoff=1000, width=20)
```

```{r}
#montrer les cross-variogrammes
plot(v.cross)
```

```{r}
#prédiction des valeurs de Cd aux points de la grid, via co-krigeage
Cd.cok <- predict(g, data3.grid)

```

```{r}
#graphe des valeurs prédites de Cd

ggplot() + 
  geom_tile(data=Cd.cok, 
            aes(x=X, y=Y, fill=moyCd.pred)) +
  geom_point(data=clean.data3, 
             aes(x=X, y=Y, shape="Pb data", size="Pb data"),
             color="yellow") +
  geom_point(data=na.omit(clean.data3), 
             aes(x=X, y=Y, shape="Cd data", size="Cd data"),
             color="white") +
  scale_shape_manual("", values=c(1,8)) +
  scale_size_manual("", values=c(4,1)) +
  labs(fill="Cd predictions [mg/kg]") +
  theme(legend.key=element_rect(fill="#34668c", 
                                color=NA)) +
  xlab("Longitude") +
  ylab("Latitude") +
  ggtitle("Cadmium cokriging prediction (using lead) - boxcox")

# transformation boxcox inverse Cadmium:
Cd.cok <- as.data.table(Cd.cok)
is.data.table(Cd.cok)
Cd.cok[,moyCd.pred := (exp(log(alpha.Cd * moyCd.pred + 1) / alpha.Cd))]


# Plot co-krigeage avec concentrations réelles

ggplot() + 
  geom_tile(data=Cd.cok, 
            aes(x=X, y=Y, fill=moyCd.pred)) +
  geom_point(data=clean.data3, 
             aes(x=X, y=Y, shape="Pb data", size="Pb data"),
             color="yellow") +
  geom_point(data=na.omit(clean.data3), 
             aes(x=X, y=Y, shape="Cd data", size="Cd data"),
             color="white") +
  scale_shape_manual("", values=c(1,8)) +
  scale_size_manual("", values=c(4,1)) +
  labs(fill="Cd predictions [mg/kg]") +
  theme(legend.key=element_rect(fill="#34668c", 
                                color=NA)) +
  xlab("Longitude") +
  ylab("Latitude") +
  ggtitle("Cadmium cokriging prediction (using lead)")
```

````{r cokrigeage}

Cd.var <- var(meanCd_IC$moyCd)

ggplot() + 
  geom_tile(data=Cd.cok, 
            aes(x=X, y=Y, fill=Cd.var)) +
  geom_point(data=clean.data3, 
             aes(x=X, y=Y, shape="Pb data", size="Pb data"),
             color="yellow") +
  geom_point(data=na.omit(clean.data3), 
             aes(x=X, y=Y, shape="Cd data", size="Cd data"),
             color="white") +
  scale_shape_manual("", values=c(1,8)) +
  scale_size_manual("", values=c(4,1)) +
  labs(fill="Cd kriging variance") +
  theme(legend.key=element_rect(fill="#34668c", 
                                color=NA)) +
  xlab("Longitude") +
  ylab("Latitude") +
  ggtitle("Cadmium cokriging variance")

````

#DUPLIQUE --> GARDE CELUI SUR LEQUEL T'AS AVANCE
### Co-krigeage 

#### Co-krigeage Cd feat Pb

```{r}
#faire la moyenne des valeurs là il y a plusieurs valeurs au même point
meanCd_IC <- clean.Cd[,list(moyCd=mean(Cdbx), 
                         lower=quantile(Cdbx, 0.05),
                         upper=quantile(Cdbx, 0.95)),
                   by="X,Y"]

meanPb_IC <- clean.Pb[,list(moyPb=mean(Pbbx), 
                         lower=quantile(Pbbx, 0.05),
                         upper=quantile(Pbbx, 0.95)),
                   by="X,Y"]
```

```{r cross vario}

g <- gstat(id="moyCd", formula=moyCd~1, data=na.omit(meanCd_IC), locations=~X+Y)

#Avant d'ajouter les données de Pb à l'objet gstat, calcul du semi-variogramme optimisé du Cd
Cd.vario <- variogram(g, cutoff=6000, width=500)
Cd.vg.fit <- fit.variogram(Cd.vario, model=vgm(900,'Sph',8,400))
plot(Cd.vario,Cd.vg.fit)

#Ajout des données de Pb à l'objet gstat
g <- gstat(g, id="moyPb", formula=moyPb~1, data=na.omit(meanPb_IC), locations=~X+Y)

```

```{r}
v.cross <- variogram(g, cutoff=3000, width=200)
#montrer les variogrammes croisés
plot(v.cross, model=g$model, col='black', pch=16)
#Variance 
llines(x=c(0.1, 0.3), y=c(500, 5000), col="red", lwd=1, lty=2)

```



```{r}
#prédiction des valeurs de Cd aux points de la grid
Cd.cok <- predict(g, data3.grid)
```

```{r}
#graphe des valeurs prédites de Cd

ggplot() + 
  geom_tile(data=Cd.cok, 
            aes(x=X, y=Y, fill=moyCd.pred)) +
  geom_point(data=clean.data3, 
             aes(x=X, y=Y, shape="données Pb", size="données Pb"),
             color="yellow") +
  geom_point(data=na.omit(clean.data3), 
             aes(x=X, y=Y, shape="données Cd", size="données Cd"),
             color="white") +
  scale_shape_manual("", values=c(1,8)) +
  scale_size_manual("", values=c(3,1)) +
  labs(fill="Prédictions de Cd [mg/kg]") +
  theme(legend.key=element_rect(fill="#34668c", 
                                color=NA)) +
  xlab("Longitude") +
  ylab("Latitude") +
  ggtitle("Prédiction du cadmium via co-krigeage (via Pb)")
```

```{r cokrigeage}

Cd.var <- var(meanCd_IC$moyCd)

ggplot() + 
  geom_tile(data=Cd.cok, 
            aes(x=X, y=Y, fill=Cd.var)) +
  geom_point(data=clean.data3, 
             aes(x=X, y=Y, shape="données Pb", size="données Pb"),
             color="yellow") +
  geom_point(data=na.omit(clean.data3), 
             aes(x=X, y=Y, shape="données Cd", size="données Cd"),
             color="white") +
  scale_shape_manual("", values=c(1,8)) +
  scale_size_manual("", values=c(4,1)) +
  labs(fill="variance co-krigeage Cd") +
  theme(legend.key=element_rect(fill="#34668c", 
                                color=NA)) +
  xlab("Longitude") +
  ylab("Latitude") +
  ggtitle("variance du co-krigeage Cadmium")

```



### Carte de risque

#### Risque Chrome

```{r Risk Cadmium}
gridsize = 2500
X <- seq(floor(min(data3$X)), # longitude min (+ xxx pour ajouter une marje ?)
         ceiling(max(data3$X)), # longitude max
         by=gridsize)
Y <- seq(floor(min(data3$Y)), # latitude min
         ceiling(max(data3$Y)), # latitude max
         by=gridsize)
data3.grid <- as.data.table(expand.grid(X=X, Y=Y)) 

#Simulation
Cd.idw <- idw(formula = Cdbx~1, data = clean.Cd, locations = ~X+Y, newdata = data3.grid, idp = 3, nmax=20)
setnames(Cd.idw, "var1.pred", "Cd.pred")

#Display the result of the first simulation
ggplot() + 
  geom_tile(data=Cd.idw, 
            aes(x = X, y = Y, fill=Cd.pred)) +
  geom_point(data=clean.Cd, 
             aes(x=X, y=Y, color="Measurement points"),
             shape=18,
             size=3) +
  scale_color_manual("", values="white") +
  labs(fill="Cdbx predictions [mg/m³]") +
  theme(legend.key = element_rect(fill = "#34668c", 
                                  color = NA)) +
  xlab("Longitude") +
  ylab("Latitude") +
  ggtitle("Prediction of cadmium data")

#Find the point of the grid avec la bonne proba et concentration
Cd.idw <- as.data.table(Cd.idw)
ishigh <- Cd.idw[,-c(1,2)] > 15
risk <- data.table(x=Cd.idw$x, y = Cd.idw$y, Cam = rowSums(ishigh)/10)

ggplot() + geom_point(data = risk, aes(x=X,y=Y)) + geom_point(data = risk[Cam>80,], 
                                                              aes(x=X, y=Y, 
                                                              color = 'red'),
                                                              shape = 1,
                                                              size = 3) +
  xlab("Longitude") +
  ylab("Latitude") +
  ggtitle("High risk areas")



#A color plot
ggplot() + geom_tile(data = risk, aes(x=X,y=Y, fill=Cam))+
  labs(fill="P(Cd > 20 mg/l)") +
  xlab("Longitude") +
  ylab("Latitude") +
  ggtitle("High cadmium concentration")
>>>>>>> master
```